最高法院刑事判決
  111年度台上字第4394號
上  訴  人  柏緒鼎                      

                    
　　　　　　　　　　

上列上訴人因違反毒品危害防制條例案件，不服臺灣高等法院中
華民國111年7月28日第二審判決（111年度上訴字第830號，起訴
案號：臺灣新北地方檢察署109年度偵字第30014號），提起上訴
，本院判決如下：
    主  文
上訴駁回。
    理  由
一、刑事訴訟法第377條規定，上訴於第三審法院，非以判決違
    背法令為理由，不得為之。是提起第三審上訴，應以原判決
    違背法令為理由，係屬法定要件。如果上訴理由書狀並未依
    據卷內訴訟資料，具體指摘原判決不適用何種法則或如何適
    用不當，或所指摘原判決違法情事，顯與法律規定得為第三
    審上訴理由之違法情形不相適合時，均應認其上訴為違背法
    律上之程式，予以駁回。
二、本件原審審理結果，認定上訴人柏緒鼎有如原判決事實欄所
    載之犯行，因而撤銷第一審之科刑判決，改判仍論處上訴人
    犯販賣第二級毒品罪刑，已依其調查證據之結果，載述憑以
    認定之心證理由。
三、毒品危害防制條例第17條第1項所謂「供出毒品來源，因而
    查獲其他正犯或共犯者」，係指具體提供毒品來源之資訊，
    使調查或偵查犯罪之公務員知悉，而對之發動調查或偵查，
    並據以查獲其他正犯或共犯而言。且二者間須有因果關係，
    始能適用上述減輕或免除其刑之寬典。原判決已敘明上訴人
    雖主張其已供出毒品來源之詳細年籍資料，惟經第一審法院
    函詢偵查機關有無因上訴人之供述而查獲上游，臺北市政府
    警察局中正第一分局函覆稱：上訴人雖提供上游之姓名（張
    ○○，名字詳卷）及年籍，然因所提出之事證未臻明確，且交
    易日期久遠，難以展開追查，有該分局民國110年9月10日北
    市警中正一分刑字第0000000000號函在卷可查。另新北市政
    府警察局海山分局依上訴人指認及所提供之證據，將其所指
    認之上游張○○函送臺灣新北地方檢察署偵辦，然經檢察官偵
    查後，因證據不足，業經檢察官為不起訴處分，並經臺灣高
    等檢察署駁回再議處分確定等節，有臺灣新北地方檢察署11
    0年9月24日新北檢錫日110偵7700字第0000000000號函及所
    檢送之不起訴處分書、臺灣高等檢察署處分書等在卷可查，
    堪認本案並未因上訴人之供述因而查獲上游，自無毒品危害
    防制條例第17條第1項減免其刑之適用。所為論敘，於法尚
    無違誤。上訴意旨仍執陳詞，以其已供出毒品來源是張○○，
    復清楚說明取得毒品之經過，並提出與張○○於通訊軟體臉書
    之通訊紀錄予警、檢偵辦，警方亦逮捕張○○，原判決未依毒
    品危害防制條例第17條第1項予以減輕，有所違誤云云，無
    非對原判決適法之論斷，重為爭論，難認係適法之第三審上
    訴理由。
四、刑罰之裁量，為事實審法院之職權，倘所量之刑，並未逾越
    法定刑度範圍，亦無顯然違背比例、公平及罪刑相當原則，
    自不得任意指為違法。原判決就上訴人所犯販賣第二級毒品
    罪，於依毒品危害防制條例第17條第2項及刑法第59條規定
    遞予減輕其刑後，審酌上訴人無視國家防制毒品危害之禁令
    ，竟販賣第二級毒品牟利，助長毒品蔓延，致施用者沈迷於
    毒癮而無法自拔，戕害國民身心健康，間接危害社會治安，
    所為實應予非難，復審酌上訴人販賣之數量僅約0.5公克，
    犯罪情節尚屬輕微，犯後始終坦認犯行，並配合偵查機關調
    查毒品上游，犯後態度良好，兼衡其自陳之智識程度及家庭
    生活、經濟狀況等一切情狀，量處有期徒刑2年6月。核其所
    量之刑，並無逾越法定刑度範圍或顯然輕重失當而有違背公
    平、比例及罪刑相當原則之情形，且此為原審量刑職權之適
    法行使，尚難指為違法。上訴意旨，徒憑己見，任意指摘原
    判決之量刑過重，亦非合法之第三審上訴理由。
五、綜上，本件上訴違背法律上之程式，應予駁回。　　　　
據上論結，應依刑事訴訟法第395條前段，判決如主文。
中　　華　　民　　國　　111 　年　　11　　月　　9 　　日
                  刑事第八庭審判長法　官  何  菁  莪
                                  法　官  何  信  慶
                                  法　官  朱  瑞  娟
                                  法　官  黃  潔  茹
　　　　　　　　　　　　　　　　　法　官  劉  興  浪
本件正本證明與原本無異
                                  書記官
中　　華　　民　　國　　111 　年　　11　　月　　15　　日